臺灣屏東地方法院刑事判決　　　　　　95年度簡上字第223號
上　訴　人　臺灣屏東地方法院檢察署檢察官
被　　　告　乙○○
　　　　　　　　　　現於臺灣屏東監獄竹田分監
上列上訴人因被告竊盜案件，不服本院刑事庭95年度簡字第1610
號，中華民國95年11月6日刑事簡易判決（檢察官聲請簡易處刑
案號：台灣屏東地方法院檢察署95年度偵字第5825號）提起上訴
，暨移送併辦（同署95年度偵字第6373號），本院判決如下：
    主  文
原判決撤銷。
乙○○竊盜，處有期徒刑陸月，如易科罰金，以新臺幣貳仟元折
算壹日。
    事 實 及 理 由
一、構成犯罪事實：
  (一)乙○○意圖為自己不法之所有，於民國95年9 月13日10時30
    分許，在其雇主甲○○位於屏東縣萬巒鄉○○村○○路50號
    店內，趁甲○○不在之際，先竊取其所有而置於店內桌上之
    車牌號碼2492-MJ 號自小客車之鑰匙2 支，再將停放於店門
    前之自小客車竊取，得手後供己使用，隨即前往同村褒忠路
    65號甲○○所開設之小吃部內，竊取新台幣（以下同）2000
    元，得手後返回其使用之同村鄉○○村○○路11號甲○○住
    處收拾行李欲逃離時，接續再取走甲○○所有之手機1 支，
    嗣於同年月24日15時30分許，駕駛上述自小客車，行經屏東
    市○○路與永興路口時，為警當場查獲。
  (二)案經屏東縣警察局內埔分局報告臺灣屏東地方法院檢察署檢
    察官偵查後聲請以簡易判決處刑及移送併辦。
二、認定犯罪事實所根據的證據及理由：
  (一)前述犯罪事實，被告乙○○在警察局、檢察官訊問時及本院
    審理中均已經自白明確。
  (二)前項自白，核與證人即被害人甲○○證述之情節相符，並有
    贓物認領保管單、扣押筆錄及照片多張附卷可參。
  (三)是依上開被害人指述內容及卷附之各項文書、證物等補強證
    據已足資擔保被告於本院審理中所為之上開任意性自白之真
    實性，按據刑事訴訟法第156 條之規定，自得據被告前開任
    意性自白及各該補強證據，採信被告任意、真實之自白，認
    本件事證明確，被告犯行洵堪認定，應予依法論科。
三、撤銷改判的理由：
  (一)撤銷原判決的理由：
    被告基於同一竊盜犯意，接續被害人甲○○所有之手機及
    2000元部分，屬事實上一罪，原審就此部分不及審理，自有
    未洽，檢察官上訴意旨，指摘原判決不當，為有理由，自應
    由本院將原判決予以撤銷改判。
  (二)自為判決的論罪科刑理由：
  1.核被告所為係犯刑法第320 條第1 項之普通竊盜罪。檢察官
    雖僅就被告竊取自小客車及鑰匙部分之犯罪行為聲請簡易判
    決處刑，餘者未於處刑書中敘及，但接續犯為事實上一罪，
    檢察官就犯罪事實一部聲請簡易判決處刑，依刑事訴訟法第
    267 條規定，其效力及於全部，法院自屬有權全部審判。
  2.爰審酌被告有多次竊盜前科，此有臺灣高等法院被告前案紀
    錄表可參，被告正值青年，不思己力賺取所需，好逸惡勞，
    再次竊取他人財物、惡性重大，惟於本院審理時均已坦承犯
    行，犯罪後態度良好等一切情狀，量處如主文第二項之記載
    ，並諭知易科罰金之折算標準，以資懲儆。
四、適用法律之依據：
  (一)刑事訴訟法第455 條之1 第3 項、第369 條第1 項前段、第
    299 條第1 項前段。
  (二)刑法第320 條第1 項、第41條第1 項前段，刑法施行法第1
    條之1 。
中　　華　　民　　國　　96　　年　　1 　　月　　31　　日
              刑事第二庭 審判長 法  官  羅森德
                                法  官  陳松檀
                                法  官  蘇碧珠
以上正本證明與原本無異。
不得上訴
中　　華　　民　　國　　96　　年　　2 　　月　　5 　　日
                                書記官  滕一珍
附錄本案論罪科刑法條全文：
刑法第320 條（普通竊盜罪、竊佔罪）
意圖為自己或第三人不法之所有，而竊取他人之動產者，為竊盜
罪，處5 年以下有期徒刑、拘役或5 百元以下罰金。
